Archieffonds Nederlandse Legatie in Turijn en Rome, 1816 - 1874
KNIR
276 Correspondentie met de ministers en andere overheidsfunctionairssen van de Sardijnse Z.M. 1818 – 1819
- Correspondentie met de ministers en andere overheidsfunctionairssen van de Sardijnse Z.M. 1818 – 1819, 03 december 1817 tot en met 31 december 1819; 276.
  - Correspondentie met de ministers en andere overheidsfunctionairssen van de Sardijnse Z.M. 1818 – 1819, 03 december 1817 tot en met 31 december 1819; 276.1
    - Brieven van graaf De La Val (Minister van Buitenlandse Zaken van het Koninkrijk Sardinië) gericht aan Cav. Wander Hoeven (Gevolmachtigd minister van de Nederlanden), 03 december 1817 tot en met 06 december 1817; pp. 1-7
    - Brief van Cav. De Perron (Ceremoniemeester) gericht aan Cav. Wander Hoeven (Gevolmachtigd minister van de Nederlanden), 08 december 1817 tot en met None; pp. 8-9
    - Brief van graaf De La Val (Minister van Buitenlandse Zaken van het Koninkrijk Sardinië) gericht aan Cav. Wander Hoeven (Gevolmachtigd minister van de Nederlanden), 23 december 1817 tot en met None; pp. 10-11
    - Brieven van Cav. De Perron (Ceremoniemeester) gericht aan Cav. Wander Hoeven (Gevolmachtigd minister van de Nederlanden), 23 december 1817 tot en met 27 december 1817; pp. 12-17
    - Brief van gravin Di Pastoris, 30 december 1817 tot en met None; pp. 18-19
    - Brief van markies van S. Marzano Antonio Maria Filippo Asinari (Staatssecretaris van Buitenlandse Zaken) gericht aan Cav. Wander Hoeven (Gevolmachtigd minister van de Nederlanden), 03 januari 1818 tot en met None; pp. 20-21
    - Brieven van Cav. De Perron (Ceremoniemeester) gericht aan Cav. Wander Hoeven (Gevolmachtigd minister van de Nederlanden), 05 januari 1818 tot en met 07 januari 1818; pp. 22-25
    - Brief van markies van S. Marzano Antonio Maria Filippo Asinari (Staatssecretaris van Buitenlandse Zaken) gericht aan Cav. Wander Hoeven (Gevolmachtigd minister van de Nederlanden), 08 januari 1818 tot en met None; pp. 26-27
    - Brief van Cav. De Perron (Ceremoniemeester) gericht aan Cav. Wander Hoeven (Gevolmachtigd minister van de Nederlanden), 14 januari 1818 tot en met None; pp. 28-29
    - Brief van markies van S. Marzano Antonio Maria Filippo Asinari (Staatssecretaris van Buitenlandse Zaken) gericht aan Cav. Wander Hoeven (Gevolmachtigd minister van de Nederlanden), 17 januari 1818 tot en met None; pp. 30-31
    - Brieven van Cav. De Perron (Ceremoniemeester) gericht aan Cav. Wander Hoeven (Gevolmachtigd minister van de Nederlanden), 18 januari 1818 tot en met 23 januari 1818; pp. 32-35
    - Brief van graaf De La Val (Minister van Buitenlandse Zaken van het Koninkrijk Sardinië) gericht aan Cav. Wander Hoeven (Gevolmachtigd minister van de Nederlanden), 24 januari 1818 tot en met None; pp. 36-37
    - Brieven van Cav. De Perron (Ceremoniemeester) gericht aan Cav. Wander Hoeven (Gevolmachtigd minister van de Nederlanden), 26 januari 1818 tot en met 08 februari 1818; pp. 38-45
    - Brief van markies van S. Marzano Antonio Maria Filippo Asinari (Staatssecretaris van Buitenlandse Zaken) gericht aan Cav. Wander Hoeven (Gevolmachtigd minister van de Nederlanden), 13 februari 1818 tot en met None; pp. 46-47
    - Brief van Cav. De Perron (Ceremoniemeester) gericht aan Cav. Wander Hoeven (Gevolmachtigd minister van de Nederlanden), 14 februari 1818 tot en met None; pp. 48-49
    - Brief van markies van S. Marzano Antonio Maria Filippo Asinari (Staatssecretaris van Buitenlandse Zaken) gericht aan Cav. Wander Hoeven (Gevolmachtigd minister van de Nederlanden), 14 februari 1818 tot en met None; pp. 50-51
    - Brief van Cav. De Perron (Ceremoniemeester) gericht aan Cav. Wander Hoeven (Gevolmachtigd minister van de Nederlanden), 04 maart 1818 tot en met None; pp. 52-53
    - Brieven van markies van S. Marzano Antonio Maria Filippo Asinari (Staatssecretaris van Buitenlandse Zaken) gericht aan Cav. Wander Hoeven (Gevolmachtigd minister van de Nederlanden), 13 maart 1818 tot en met None; pp. 54-57
    - Brief van Cav. De Perron (Ceremoniemeester) gericht aan Cav. Wander Hoeven (Gevolmachtigd minister van de Nederlanden), 21 maart 1818 tot en met None; pp. 58-59
    - Brief van markies van S. Marzano Antonio Maria Filippo Asinari (Staatssecretaris van Buitenlandse Zaken) gericht aan Cav. Wander Hoeven (Gevolmachtigd minister van de Nederlanden), 27 maart 1818 tot en met None; pp. 60-61
    - Brief van Cav. De Perron (Ceremoniemeester) gericht aan Cav. Wander Hoeven (Gevolmachtigd minister van de Nederlanden), 31 maart 1818 tot en met None; pp. 62
    - Brief van graaf De La Val (Minister van Buitenlandse Zaken van het Koninkrijk Sardinië) gericht aan Cav. Wander Hoeven (Gevolmachtigd minister van de Nederlanden), 25 april 1818 tot en met None; pp. 63-64
    - Brieven van markies van S. Marzano Antonio Maria Filippo Asinari (Staatssecretaris van Buitenlandse Zaken) gericht aan Cav. Wander Hoeven (Gevolmachtigd minister van de Nederlanden), 22 mei 1818 tot en met 17 juni 1818; pp. 65-72
    - Brieven van Cav. De Perron (Ceremoniemeester) gericht aan Cav. Wander Hoeven (Gevolmachtigd minister van de Nederlanden), 04 juli 1818 tot en met 23 juli 1818; pp. 73-80
    - Brief van graaf De La Val (Minister van Buitenlandse Zaken van het Koninkrijk Sardinië) gericht aan markies van S. Marzano Antonio Maria Filippo Asinari (Staatssecretaris van Buitenlandse Zaken), 30 juli 1818 tot en met None; pp. 81-82
    - Brief van Cav. De Perron (Ceremoniemeester) gericht aan Cav. Wander Hoeven (Gevolmachtigd minister van de Nederlanden), 19 augustus 1818 tot en met None; pp. 83-84
    - Brief van markies van S. Marzano Antonio Maria Filippo Asinari (Staatssecretaris van Buitenlandse Zaken) gericht aan Cav. Wander Hoeven (Gevolmachtigd minister van de Nederlanden), 05 september 1818 tot en met None; pp. 85-86
    - Brieven van Cav. De Perron (Ceremoniemeester) gericht aan Cav. Wander Hoeven (Gevolmachtigd minister van de Nederlanden), 05 september 1818 tot en met 24 september 1818; pp. 87-92
    - Brief van Francesco Vignale (Vice-consul van de Nederlanden in Nice) met enkele klachten over het Kantoor van Paspoorten dat geen rekening hield met zijn bevelen over de uitgiften daarvan, 12 oktober 1818 tot en met None; pp. 93-94
    - Brief van Cav. De Perron (Ceremoniemeester) gericht aan Cav. Wander Hoeven (Gevolmachtigd minister van de Nederlanden), 13 oktober 1818 tot en met None; pp. 94-95
    - Brieven van graaf De La Val (Minister van Buitenlandse Zaken van het Koninkrijk Sardinië) gericht aan Cav. Wander Hoeven (Gevolmachtigd minister van de Nederlanden) over de vraag van de uitgifte van paspoorten ondersteund door de vice-consol van de Nederlanden in Nice Fracesco Vignale, 15 oktober 1818 tot en met 19 oktober 1818; pp. 96-99
    - Brieven van. Cav. Wander Hoeven (Gevolmachtigd minister van de Nederlanden) gericht aan markies van S. Marzano Antonio Maria Filippo Asinari (Staatssecretaris van Buitenlandse Zaken) en Francesco Vignale (Vice-consul van de Nederlanden in Nice), 23 oktober 1818 tot en met None; pp. 100-101
    - Brief van markies van S. Marzano Antonio Maria Filippo Asinari (Staatssecretaris van Buitenlandse Zaken) gericht aan Cav. Wander Hoeven (Gevolmachtigd minister van de Nederlanden), 24 oktober 1818 tot en met None; pp. 102-103
    - Brieven van Cav. De Perron (Ceremoniemeester) gericht aan Cav. Wander Hoeven (Gevolmachtigd minister van de Nederlanden), 30 oktober 1818 tot en met 02 november 1818; pp. 104-107
    - Brieven van markies van S. Marzano Antonio Maria Filippo Asinari (Staatssecretaris van Buitenlandse Zaken) gericht aan Cav. Wander Hoeven (Gevolmachtigd minister van de Nederlanden), 28 november 1818 tot en met 30 november 1818; pp. 108-111
    - Brief van Cav. De Perron (Ceremoniemeester) gericht aan Cav. Wander Hoeven (Gevolmachtigd minister van de Nederlanden), 09 december 1818 tot en met None; pp. 112-113
    - Brief van markies van S. Marzano Antonio Maria Filippo Asinari (Staatssecretaris van Buitenlandse Zaken) gericht aan Cav. Wander Hoeven (Gevolmachtigd minister van de Nederlanden), 17 december 1818 tot en met None; pp. 114-115
    - Brieven van Cav. De Perron (Ceremoniemeester) gericht aan Cav. Wander Hoeven (Gevolmachtigd minister van de Nederlanden), 19 december 1818 tot en met 29 december 1818; pp. 116-124
    - Brief van markies van S. Marzano Antonio Maria Filippo Asinari (Staatssecretaris van Buitenlandse Zaken) gericht aan Cav. Wander Hoeven (Gevolmachtigd minister van de Nederlanden), 29 december 1818 tot en met None; pp. 125-126
    - Brieven van Cav. De Perron (Ceremoniemeester) gericht aan Cav. Wander Hoeven (Gevolmachtigd minister van de Nederlanden), 30 december 1818 tot en met 21 februari 1819; pp. 127-155
    - Brief van graaf De La Val (Minister van Buitenlandse Zaken van het Koninkrijk Sardinië) gericht aan Cav. Wander Hoeven (Gevolmachtigd minister van de Nederlanden), 25 februari 1819 tot en met None; pp. 156-157
    - Brief van Cav. De Perron (Ceremoniemeester) gericht aan Cav. Wander Hoeven (Gevolmachtigd minister van de Nederlanden), 28 februari 1819 tot en met None; pp. 158-159
    - Brieven van markies van S. Marzano Antonio Maria Filippo Asinari (Staatssecretaris van Buitenlandse Zaken) gericht aan Cav. Wander Hoeven (Gevolmachtigd minister van de Nederlanden), 11 maart 1819 tot en met 21 juni 1819; pp. 160-169
    - Brieven van Cav. De Perron (Ceremoniemeester) gericht aan Cav. Wander Hoeven (Gevolmachtigd minister van de Nederlanden), 23 juli 1819 tot en met 26 juli 1819; pp. 170-173
    - Brief van graaf De La Val (Minister van Buitenlandse Zaken van het Koninkrijk Sardinië) gericht aan Cav. Wander Hoeven (Gevolmachtigd minister van de Nederlanden), 24 september 1819 tot en met None; pp. 174-175
    - Brief gericht aan Cav. Wander Hoeven (Gevolmachtigd minister van de Nederlanden) over de dood van koning Karel Emanuel IV van Sardinië, 11 oktober 1819 tot en met None; pp. 176-177
    - Brief van Willem aan zijn broer, 19 oktober 1819 tot en met None; pp. 178-179
    - Brief van markies van S. Marzano Antonio Maria Filippo Asinari (Staatssecretaris van Buitenlandse Zaken) gericht aan Cav. Wander Hoeven (Gevolmachtigd minister van de Nederlanden), 09 november 1819 tot en met None; pp. 180-181
    - Brief van Cav. De Perron (Ceremoniemeester) gericht aan Cav. Wander Hoeven (Gevolmachtigd minister van de Nederlanden), 12 november 1819 tot en met None; pp. 182-183
    - Brief van markies van S. Marzano Antonio Maria Filippo Asinari (Staatssecretaris van Buitenlandse Zaken) gericht aan Cav. Wander Hoeven (Gevolmachtigd minister van de Nederlanden), 24 november 1819 tot en met None; pp. 184-185
    - Brief van Cav. De Perron (Ceremoniemeester) gericht aan baron Van Nagell (Minister van Buitenlandse Zaken), 17 november 1819 tot en met None; pp. 186
    - Brief van markies van S. Marzano Antonio Maria Filippo Asinari (Staatssecretaris van Buitenlandse Zaken) gericht aan Cav. Wander Hoeven (Gevolmachtigd minister van de Nederlanden), 18 december 1819 tot en met None; pp. 187-188
    - Brief van Cav. De Perron (Ceremoniemeester) gericht aan baron Van Nagell (Minister van Buitenlandse Zaken), 28 december 1819 tot en met None; pp. 189-190
    - Brief van markies van S. Marzano Antonio Maria Filippo Asinari (Staatssecretaris van Buitenlandse Zaken) gericht aan Cav. Wander Hoeven (Gevolmachtigd minister van de Nederlanden), 29 december 1819 tot en met None; pp. 191-192
    - Brief van Cav. De Perron (Ceremoniemeester) gericht aan baron Van Nagell (Minister van Buitenlandse Zaken), 31 december 1819 tot en met None; pp. 193-194
277 Verzendingen van de consul-generaal en van de consuls en vice-consuls onder zijn jurisdictie. 1817-1826
- Verzendingen van de consul-generaal en van de consuls en vice-consuls onder zijn jurisdictie. 1817-1826, 14 september 1816 tot en met 29 januari 1829; 277.
  - Verzendingen van de consul-generaal en van de consuls en vice-consuls onder zijn jurisdictie. 1817-1826., 14 september 1816 tot en met 29 januari 1829; 277.1
    - "Copia. Traduction d'un extract du proces verbal de la seance tenue par la Commission Supérieure de liquidation" In de marge met potlood: "Diamanti e beni della Casa Savoia ipotecati per sovvenire a spese di guerra", 08 januari 1829 tot en met None; pp. 1-4
    - Kopie van brief van R. Fagel gericht aan Guiseppe Dodero (Consul van de Republiek der Zeven Verenigde Nederlanden in Genua) met de aankonding dat de archieven van het Consulaat van de Republiek der Zeven Verenigde Nederlanden in Genua aan hem worden toegezonden van de Gezantschap in Sardinië, 11 januari 1819 tot en met None; pp. 5
    - "Etat des Vices-Consuls nommés dans le Réssort du Consolat Général de Genova, en vertù de l'Autorité accordée, par ler lettres patentes de S. M. le Roi des Pais-Bas, datée du 3 Octobre 1816, et reconnus par le Gouvernement de S. M. Sarde", 03 oktober 1816 tot en met None; pp. 6-7
    - "Extrait du Reglement arreté par S. M. le Roi de Sardaigne relatif aux Tarifs Consulaires, le 14 sept. 1816", 14 september 1816 tot en met None; pp. 8-9
    - "Etat des Vices-Consuls, nommés dans le Réssort du Consulat Général de Genes, en vertù de l'Autorité accordée, par les lettres Patentes de S. M. le Roi de Pays Bas datée du 3 Octobre 1816, et reconnus par le Gouvernement de S. M. Sarde", 03 oktober 1816 tot en met None; pp. 10-11
    - Brief van Guiseppe Dodero (Consul-generaal van de Nederlanden) gericht aan Cav. Wander Hoeven (Gevolmachtigd minister van de Nederlanden), 27 oktober 1817 tot en met None; pp. 12-13
    - Brief van de Consul van de Nederlanden in Barcelona, 04 december 1817 tot en met None; pp. 14-15
    - Brief van Guiseppe Dodero (Consul-generaal van de Nederlanden) gericht aan de secretaris van het Nederlandse Gezantschap in Turijn, 15 december 1817 tot en met None; pp. 16-17
    - Brief van Guiseppe Dodero (Consul-generaal van de Nederlanden) gericht aan Cav. Wander Hoeven (Gevolmachtigd minister van de Nederlanden), 07 januari 1818 tot en met None; pp. 18-19
    - "Zes Maanden Lyst van Aankomst en Vertrek, der Nationale Schapen in de Haven Van Genuer", 1818 tot en met None; pp. 20-21
    - "Tweede Semester van 't Jaar 1818. Zes maanden Lyst, van Aankomst en Vertrek, der Neederlandsche Koopvaardy Scheepen in de Haven te Genua", None tot en met None; pp. 22-23
    - Brief van Guiseppe Dodero (Consul-generaal van de Nederlanden) gericht aan Louis Bosch, 25 januari 1818 tot en met None; pp. 24-25
    - Brief van graaf François Navoni, 31 januari 1818 tot en met None; pp. 26-27
    - Brief van Guiseppe Dodero (Consul-generaal van de Nederlanden) gericht aan Luigi Gandolfo (Rechter van de wijk Maddalena in Genua) over de erfenis van wijlen Francesco Cornelio Verbruggen ten gunste van Marianna Mussand, 06 februari 1818 tot en met None; pp. 28-30
    - "Rapport a Son Excellence Monseigneur le Chevalier Van der Hoeven, envoyé straordinaire, et Ministre Plenipotentière de S. M. le Roi des Pays Bas à la Cour de Turin, sur le Dèces de François C. Verbruggen, de la Ville de Tournai", 20 februari 1818 tot en met None; pp. 31-32
    - Brief van Louis Bosch gericht aan Guiseppe Dodero (Consul-generaal van de Nederlanden), 21 februari 1818 tot en met None; pp. 33-34
    - Brief van Guiseppe Dodero (Consul-generaal van de Nederlanden) gericht aan Cav. Wander Hoeven (Gevolmachtigd minister van de Nederlanden) over het archief van het Consulaat van de Nederlanden vervoerd naar Parijs, 25 februari 1818 tot en met None; pp. 35-36
    - Brief van Guiseppe Dodero (Consul-generaal van de Nederlanden), 01 juli 1818 tot en met None; pp. 37-38
    - Brieven van Guiseppe Dodero (Consul-generaal van de Nederlanden) in het Nederlands, 20 juli 1818 tot en met None; pp. 39-42
    - Brief van Guiseppe Dodero (Consul-generaal van de Nederlanden) gericht aan Cav. Wander Hoeven (Gevolmachtigd minister van de Nederlanden), 04 augustus 1818 tot en met None; pp. 43-44
    - Brief van Guiseppe Dodero (Consul-generaal van de Nederlanden), 24 oktober 1818 tot en met None; pp. 45-46
    - Brief van Guiseppe Dodero (Consul-generaal van de Nederlanden) gericht aan Cav. Wander Hoeven (Gevolmachtigd minister van de Nederlanden), 05 november 1818 tot en met None; pp. 47-47bis
    - "Note pour S. E. M.r le Chevalier Wander Hoeven" door Giuseppe Dodero (Consul-generaal van de Nederlanden), 04 april 1819 tot en met None; pp. 48
    - "Rapport à S. E. M.r le Chevalier Wander Hoeven sur le commerce de Génes pendant le 2.me semestre de l'an 1818" ondertekend door Giuseppe Dodero (Consul-generaal van de Nederlanden), 01 maart 1819 tot en met None; pp. 49-50
    - Brief van Guiseppe Dodero (Consul-generaal van de Nederlanden) in het Nederlands, 15 april 1819 tot en met None; pp. 51
    - Brieven van Guiseppe Dodero (Consul-generaal van de Nederlanden) gericht aan Cav. Wander Hoeven (Gevolmachtigd minister van de Nederlanden), 19 april 1819 tot en met 29 mei 1819; pp. 52-57
    - Brief van Guiseppe Dodero (Consul-generaal van de Nederlanden), 14 juli 1819 tot en met None; pp. 58-59
    - Briefje in het Nederlands, 04 juni 1819 tot en met None; pp. 60
    - Brieven van Guiseppe Dodero (Consul-generaal van de Nederlanden) gericht aan Cav. Wander Hoeven (Gevolmachtigd minister van de Nederlanden), 17 juni 1819 tot en met 21 juni 1819; pp. 61-64
    - ""Zes Maanden Lyst van 't eerst semester des Faar 1819, van Aankomst en Vertrek, der Nederlandsche Schepen in den Haven van Genua", None tot en met None; pp. 65-66
    - "Etat de Mouvemens operés par les Batimens Neerlandais dans le Port de Génes, pendant le second semestre de l'an 1819", None tot en met None; pp. 67-68
    - Brieven van Guiseppe Dodero (Consul-generaal van de Nederlanden) gericht aan Cav. Wander Hoeven (Gevolmachtigd minister van de Nederlanden), 01 juli 1819 tot en met 02 augustus 1819; pp. 69-76
    - Brief van G.B. Pilaer (Vice-consul van der Nederlanden in Lissabon), 06 augustus 1819 tot en met None; pp. 77-78
    - Brief van kapitein Daniel Kornis gericht aan Guiseppe Perragallo (huurmakelaar) waarin hij beweert te zijn aangevallen door een Engelse piraat op zee toen hij aan het varen was op het schip Elena, 06 augustus 1819 tot en met None; pp. 79-80
    - Brieven van Guiseppe Dodero (Consul-generaal van de Nederlanden) gericht aan Cav. Wander Hoeven (Gevolmachtigd minister van de Nederlanden), 19 augustus 1819 tot en met 28 februari 1820; pp. 81-104
    - Correspondentie tussen de gouverneur, de hertog van Genua en Guiseppe Dodero (Consul-generaal van de Nederlanden), 19 maart 1820 tot en met 21 februari 1820; pp. 105-106
    - Brieven van Guiseppe Dodero (Consul-generaal van de Nederlanden) gericht aan Cav. Wander Hoeven (Gevolmachtigd minister van de Nederlanden), 06 april 1820 tot en met 29 mei 1820; pp. 107-115
    - "Etat de mouvemens, qui ont été operés par le Batimens Néerlandais pendant le Premier Semestre l'an 1820, dans le Port de Gènes", 01 juli 1820 tot en met None; pp. 116-117
    - Brieven van Guiseppe Dodero (Consul-generaal van de Nederlanden) gericht aan Cav. Wander Hoeven (Gevolmachtigd minister van de Nederlanden), 01 juli 1820 tot en met 22 januari 1821; pp. 120-127
    - Brief in het Nederlands, 24 april 1821 tot en met None; pp. 128-129
    - "Etat de mouvemens qui ont été operés par le Batimens Marchands Néerlandais pendant le Premier Semestre l'an 1821, dans le Port de Gènes", 01 juli 1821 tot en met None; pp. 130-131
    - Brief van het kantoor van de douane en Porto Franco van Genua gericht aan Guiseppe Dodero (Consul-generaal van de Nederlanden) over de grensbezoeken, 17 juli 1821 tot en met None; pp. 132
    - Brieven van Guiseppe Dodero (Consul-generaal van de Nederlanden) gericht aan Cav. Wander Hoeven (Gevolmachtigd minister van de Nederlanden), 19 juli 1821 tot en met 29 november 1821; pp. 133-147
    - Brief van Andrea Nossardi (winkelier) om benoemd te worden to consul in Cagliari, 29 november 1821 tot en met None; pp. 148
    - "Etat de mouvemens qui ont été operés par le Batimens Marchands Néerlandais pendant le Premier Semestre l'an 1821, dans le Port de Gènes", 02 januari 1822 tot en met None; pp. 149-152
    - Brieven van Guiseppe Dodero (Consul-generaal van de Nederlanden) gericht aan Cav. Wander Hoeven (Gevolmachtigd minister van de Nederlanden), 03 januari 1822 tot en met 21 maart 1822; pp. 153-158
    - "Etat de mouvemens qui ont été operés par le Batimens Marchands Néerlandais pendant le Premier Semestre l'an 1822, dans le Port de Gènes", 01 juli 1822 tot en met None; pp. 159-160
    - "Journal de Paris du 9 Juillet 1822 N. 905", None tot en met None; pp. 161-162
    - "Nouvelles de Constantinople du 10 juin 1922", 10 juni 1822 tot en met None; pp. 163
    - Brieven van Guiseppe Dodero (Consul-generaal van de Nederlanden) gericht aan Cav. Wander Hoeven (Gevolmachtigd minister van de Nederlanden), 01 juli 1822 tot en met 13 juli 1822; pp. 164-166
    - "Estratto di lettera del 16 luglio dell'Isola della Maddalena in Sardegna", None tot en met None; pp. 167
    - Brief betreffende de vrijlating van een Franse gevangene, 17 juli 1822 tot en met None; pp. 168-173
    - Brieven van Guiseppe Dodero (Consul-generaal van de Nederlanden) gericht aan Cav. Wander Hoeven (Gevolmachtigd minister van de Nederlanden), 18 juli 1822 tot en met 26 april 1823; pp. 174-213
    - Brief van baron Van Nagell (Minister van Buitenlandse Zaken) over de navigatie gedurende de oorlog tussen Spanje en Franrijk, 02 mei 1823 tot en met None; pp. 214-215
    - Brief gericht aan Guiseppe Dodero (Consul-generaal van de Nederlanden), 09 mei 1823 tot en met None; pp. 216-217
    - Brieven van Guiseppe Dodero (Consul-generaal van de Nederlanden) gericht aan Cav. Wander Hoeven (Gevolmachtigd minister van de Nederlanden), 17 mei 1823 tot en met 02 juni 1823; pp. 218-225
    - Brief van Pallavicini (President van het Magistraat van Gezondheid) gericht aan Guiseppe Dodero (Consul-generaal van de Nederlanden) over de pestepidemie, 05 juni 1823 tot en met None; pp. 226
    - Brieven van Guiseppe Dodero (Consul-generaal van de Nederlanden) gericht aan Cav. Wander Hoeven (Gevolmachtigd minister van de Nederlanden), 14 juni 1823 tot en met None; pp. 227-228
    - Brief in het Nederlands, 1823 tot en met None; pp. 229
    - Brief gericht aan het Magistraat van Gezondheid over de quarantaine van door kapers aangevallen schepen, 23 juni 1823 tot en met None; pp. 230-231
    - Brieven van Guiseppe Dodero (Consul-generaal van de Nederlanden) gericht aan Cav. Wander Hoeven (Gevolmachtigd minister van de Nederlanden), 23 juni 1823 tot en met 26 juni 1823; pp. 232-235
    - "Etat de mouvemens qui ont été operés par le Batimens Marchands Néerlandais dans. le Port de Genes pendant le Second Semestre de l'an 1822", 02 januari 1823 tot en met None; pp. 236-237
    - "Etat de mouvemens qui ont été operés par le Batimens Marchands Néerlandais pendant le Premier Semestre l'an 1823, dans le Port de Gènes", 01 juni 1823 tot en met None; pp. 238-239
    - Brief van Guiseppe Dodero (Consul-generaal van de Nederlanden) gericht aan Cav. Wander Hoeven (Gevolmachtigd minister van de Nederlanden), 10 juli 1823 tot en met None; pp. 240-241
    - Brieven in het Nederlands, 15 juli 1823 tot en met 18 juli 1823; pp. 242-243
    - Brieven van Guiseppe Dodero (Consul-generaal van de Nederlanden) gericht aan Cav. Wander Hoeven (Gevolmachtigd minister van de Nederlanden), 19 juli 1823 tot en met None; pp. 244-246
    - "Nole des batimens arrivés dans ce Port depuis le 7 juin jusqu aujourdhui capturés par des Corsaires Mahonais", 23 juli 1823 tot en met None; pp. 247
    - Brieven van Guiseppe Dodero (Consul-generaal van de Nederlanden) gericht aan Cav. Wander Hoeven (Gevolmachtigd minister van de Nederlanden), 18 augustus 1823 tot en met None; pp. 248-251